臺灣高雄地方法院刑事判決　　　　　　　　九十三年度易字第一四三五號
　　公　訴　人　臺灣高雄地方法院檢察署檢察官
　　被　　　告　丙○○　男　三.
右列被告因竊盜案件，經檢察官提起公訴（九十三年度偵字第一八三七五號），本院
改依簡式審判程序審理，判決如左：
    主  文
丙○○連續攜帶兇器竊盜，累犯，處有期徒刑捌月。扣案之機車鑰匙壹支沒收。
    事  實
一、丙○○前因毒品危害防制條例案件，經本院以九十二年度訴字第七一號判決，判
    處有期徒刑八月確定，於民國九十三年四月十二日執行完畢。猶不知悔改，竟基
    於意圖為自己不法所有之概括犯意，先於九十三年七月十三日下午三時許，在高
    雄市○○區○○街三六號前，持其所有之機車鑰匙一支，竊取丁○○所有之車牌
    號碼ＸＰＢ—八三五號重型機車，得手後，即將該機車留供己用，並將該機車之
    車牌丟棄在高雄市○○區○路旁；嗣於同年月十五日夜間十時許，復承前開概括
    犯意，在高雄市○○區○○路二八號前，持己所有客觀上具有危險性，可供兇器
    使用之金屬扳手一支，竊取甲○○所有之車牌號碼ＸＷＪ—七四二號重型機車車
    牌，得手後，隨即在當場將該車牌懸掛在前開竊得之車牌號碼ＸＰＢ—八三五號
    重型機車車身上，並將前開金屬扳手一支丟棄在路旁。嗣於同年八月十三日下午
    六時十分許，丙○○騎乘懸掛號車牌ＸＷＪ—七四二號之ＸＰＢ—八三五號重型
    機車，行經高雄市前鎮區○○○路與金福路口，為警當場攔檢查獲，並扣得丙○
    ○所有之機車鑰匙一支，因而知悉上情。
二、案經高雄市政府警察局苓雅分局報請臺灣高雄地方法院檢察署檢察官偵查起訴。
    理  由
一、按本件被告丙○○所犯係死刑、無期徒刑、最輕本刑為三年以上有期徒刑以外之
    罪，其於準備程序就前揭被訴事實為有罪之陳述，經受命法官告知簡式審判程序
    之旨，並聽取其與公訴人之意見後，本院認無不得或不宜改依簡式審判程序進行
    之處，爰依刑事訴訟法第二百七十三條之一第一項、第二百八十四條之一，裁定
    本件由受命法官獨任進行簡式審判程序，合先敘明。
二、右揭犯罪事實，業據被告丙○○於本院審理中坦承不諱，核與被害人丁○○、甲
    ○○於警詢中之指述情節相符，並有查詢失竊車輛認可資料表、車輛尋獲通報單
    、贓物認領保管收據、查獲相片在卷可稽，及機車鑰匙一支扣案可佐，則被告前
    開自白顯與事實相符，堪以採信。本件事證明確，被告前揭竊盜犯行足以認定。
三、按刑法第三百二十一條第一項第三款之攜帶兇器竊盜罪，係以行為人攜帶兇器竊
    盜為其加重條件，此所謂兇器，其種類並無限制，凡客觀上足對人之生命、身體
    、安全構成威脅，具有危險性之兇器均屬之，且祇須行竊時攜帶此種具有危險性
    之兇器為已足，並不以攜帶之初有行兇之意圖為必要（最高法院七十九年臺上字
    第五二五三號判例足資參照），本件被告為前開竊盜犯行時，用以拆卸車牌之扳
    手雖未扣案，惟該扳手既能拆卸車牌上之金屬鏍絲，且係金屬所製，質地堅硬，
    客觀上對人之生命、身體、安全足以構成威脅，而具有危險性，自屬兇器。是核
    被告丙○○所為，於竊取機車部分，係犯刑法第三百二十條第一項之普通竊盜罪
    ，於竊取機車車牌部分，係犯同法第三百二十一條第一項第三款之攜帶兇器竊盜
    罪。被告先後二次竊盜犯行，時間緊接，犯罪構成要件相同，顯係基於概括犯意
    為之，應依連續犯之規定論以攜帶兇器竊盜之一罪，並加重其刑。被告前因毒品
    危害防制條例案件，經本院以九十二年度訴字第七一號判決，判處有期徒刑八月
    確定，而於九十三年四月十二日執行完畢等情，有臺灣高等法院被告全國前案紀
    錄表、臺灣高雄地方法院檢察署被告之刑案資料查註紀錄表在卷可稽，其受有期
    徒刑執行完畢，五年內再犯本件最重本刑為有期徒刑以上之罪，為累犯，應依刑
    法第四十七條規定加重其刑，並遞加重之。爰審酌被告正值青壯，不思以正當方
    式賺取財物，為貪圖私利，即恣意竊取他人財物，所為並不足取，惟念其犯後坦
    承犯行，態度良好，而所竊得之上開機車、車牌業已歸還被害人，未對被害人造
    成進一步之損害，且其犯罪手段與情節尚屬平和輕微等一切情狀，量處如主文所
    示之刑，以資懲儆。又扣案之機車鑰匙一支，係被告所有供本件犯罪所用之物，
    業據其供陳在卷，爰依刑法第三十八條第一項第二款之規定，併予宣告沒收。至
    被告持以竊取車牌之金屬扳手一支，雖係被告所有供本件犯罪所用之物，惟被告
    陳稱該金屬扳手於竊取車牌後，業已丟棄於路邊，並未扣案，為避免日後執行困
    難，爰不為沒收之宣告，附此敘明。
據上論斷，應依刑事訴訟法第二百七十三條之一第一項、第二百八十四條之一、第二
百九十九條第一項前段，刑法第五十六條、第三百二十一條第一項第三款、第四十七
條、第三十八條第一項第二款，判決如主文。
本案經檢察官乙○○到庭執行職務。
中　　　華　　　民　　　國　　　九十四　　年　　一　　月　    二十一　　日
                                  臺灣高雄地方法院刑事第六庭
                                      法　官 陳君杰
右正本證明與原本無異。
如不服本判決，應於判決送達後十日內，向本院提出上訴狀。
                                      書記官 陳昱良
中　　　華　　　民　　　國　　　九十四　　年　　一　　月　    二十一　　日
附錄本判決論罪科刑法條全文：
刑法第三百二十條
意圖為自己或第三人不法之所有，而竊取他人之動產者，為竊盜罪，處五年以下有期
徒刑、拘役或五百元以下罰金。
意圖為自己或第三人不法之利益，而竊佔他人之不動產者，依前項之規定處斷。
前二項之未遂犯罰之。
刑法第三百二十一條
犯竊盜罪而有左列情形之一者，處六月以上、五年以下有期徒刑：
一　於夜間侵入住宅或有人居住之建築物、船艦或隱匿其內而犯之者。
二　毀越門扇、牆垣或其他安全設備而犯之者。
三　攜帶兇器而犯之者。
四　結夥三人以上而犯之者。
五　乘火災、水災或其他災害之際而犯之者。
六　在車站或埠頭而犯之者。
前項之未遂犯罰之。
